臺灣基隆地方法院基隆簡易庭民事判決
110年度基簡字第315號
原      告  新北市萬里區漁會

法定代理人  練聰明  
訴訟代理人  陳佑明  
            連惠雪  
被      告  林宗毅    住○○市○里區○○0○0號                                身分證統一編號：Z000000000號
上列當事人間給付借款事件，本院於民國110年5月6日言詞辯論
終結，判決如下：
    主  文
被告應給付原告新臺幣(下同)14萬7,828元，及如附表所示之利
息暨違約金。
訴訟費用1,550元由被告負擔。
本判決得假執行。但被告如以14萬7,828為原告預供擔保，得免
為假執行。
    事實及理由
一、本件被告經合法通知，沒有在言詞辯論期日出庭，而他沒有
    民事訴訟法第386條各款規定（見附錄1）的情形，所以本院
    在只有原告一方到場辯論之情形下，作成判決。
二、原告起訴主張：
    被告於104年8月24日向原告借款20萬元，並簽訂農業發展基
    金貸款借據1紙，雙方約定，利息按行政院農業委員會規定
    之週年利率1.29% 計算，嗣後隨上開核定利率調整而調整，
    被告應自借款日起，按上揭利率攤還本息（每月1期，分60
    期平均攤還）；倘遲延還款即失期限利益，本息視為全部到
    期，且逾期在6個月以內者，逾期本金改按全國農業金庫基
    準利率加1成計算利息，逾期利息則以相同標準計收違約金
    ，逾期超過6個月者，逾期本金改按全國農業金庫基準利率
    加2成計算利息，逾期利息則以相同標準計收違約金。詎被
    告自109年8月24日起即未按時攤還本息，尚欠如主文第1項
    所示之本金、利息、違約金未償，為此，乃提起本件訴訟，
    並聲明：如主文第1項之所示。
三、被告經合法通知，沒有在言詞辯論期日到庭，也沒有提出任
    何書面陳述意見。
四、法院的判斷：
　　原告主張之上開事實，業據提出與其主張相符全國農業金庫
    利率查詢資料、農業發展基金貸款借據、農業發展基金貸款
    約定書、新北市萬里區漁會放款戶資料一覽表查詢等件為證
    ；而被告經本院將起訴狀繕本及言詞辯論通知書送達被告，
    有送達證書在卷可查（見本院卷第43頁），被告卻沒有在言
    詞辯論期日到庭，也沒有提出任何書狀表示意見，依民事訴
    訟法第280條第1項、第3項規定（見附錄2），應視同自認原
    告主張之事實。而自認之效果，就是指這些事實主張已成為
    無證明需要性，換句話說，這些事實法院應受拘束，原告無
    需舉證。因此，可以確認原告主張的事實是真的。所以，原
    告請求被告應給付如主文第1項所示之金額、利息及違約金
    ，為有理由，應予准許。
  ㈡本件依民事訴訟法第389條第1項第3款規定（見附錄3），應
    由法院主動宣告原告於本判決確定前，即可依本判決命給付
    內容對被告聲請強制執行。
四、結論：本件原告之訴為有理由，因此判決如主文，並依民事
    訴訟法第78條規定（見附錄4）為訴訟費用負擔之諭知。
中　　華　　民　　國　　110 　年　　5　　月　　13　　日
                  基隆簡易庭法　官　林淑鳳　　　　　
以上正本係照原本作成。
對於本件判決如有不服，應於收受送達後20日內向本院提出上訴
書狀，上訴於本院合議庭，並按他造當事人之人數附具繕本。如
委任律師提起上訴者，應一併繳納上訴審裁判費。
中　　華　　民　　國　　110　年　　5　　月　　13　 　日
                            書記官　陳櫻姿
【附表】
利                                    息   違                約                  金    計算利息之本金   期        間(民國） 週年利率 計算違約金之本金   期        間(民國） 週年利率 新臺幣147,828元 自109年8月24日至110年2月23 日  2.6697%  左列期間之利息 自109年9月25日至110年3月24日  2.6697%  自110年2月24日至清償日  2.9124%  自110年3月25日至清償日  2.9124% 

附錄：
1.民事訴訟法第386條
  有下列各款情形之一者，法院應以裁定駁回前條聲請，並延展
  辯論期日：
  不到場之當事人未於相當時期受合法之通知者。
  當事人之不到場，可認為係因天災或其他正當理由者。
  到場之當事人於法院應依職權調查之事項，不能為必要之證
    明者。
  到場之當事人所提出之聲明、事實或證據，未於相當時期通
    知他造者。
2.民事訴訟法第280條第1項、第3項
  當事人對於他造主張之事實，於言詞辯論時不爭執者，視同自
  認。但因他項陳述可認為爭執者，不在此限。
  當事人對於他造主張之事實，已於相當時期受合法之通知，而
  於言詞辯論期日不到場，亦未提出準備書狀爭執者，準用第1
  項之規定。但不到場之當事人係依公示送達通知者，不在此限
  。
3.民事訴訟法第389條第1項第3款
  下列各款之判決，法院應依職權宣告假執行：
  就第427條第1項至第4項訴訟適用簡易程序所為被告敗訴之判
    決。
4.民事訴訟法第78條
  訴訟費用，由敗訴之當事人負擔。